【裁判字號】    97,訴,5
【裁判日期】    970526
【裁判案由】    拆屋還地等
【裁判全文】
臺灣士林地方法院民事判決                 97年度訴字第5號
原      告  己○○
法定代理人  丙○○
訴訟代理人  楊進興律師
被      告  臺北縣汐止市公所
法定代理人  戊○○
訴訟代理人  陳峰富律師
上列  一人  李宗瀚律師
複  代理人
訴訟代理人  張簡勵如律師
            李金樺律師
被      告  乙○○    住臺北縣汐止市○○路237巷14弄2號
            丁○○    住同上
上列  二人  甲○○    住臺北市○○區○○路4段57號12樓
訴訟代理人
上列當事人間拆屋還地等事件，本院於民國97年5 月9 日言詞辯
論終結，判決如下：
    主  文
被告乙○○、丁○○應自坐落臺北縣汐止市○○段1317地號土地
上，如附圖所示1317-(A)部分（面積49平方公尺）房屋（門牌號
碼：臺北縣汐止市○○路237 巷14弄2 號）遷出。
被告臺北縣汐止市公所應將第1 項所示房屋拆除，並將房屋所占
用坐落臺北縣汐止市○○段1317地號土地如附圖所示1317-(A)部
分（面積49平方公尺）返還原告。
被告乙○○應給付原告新臺幣拾貳萬玖仟佰陸拾元，並自民國
97年2 月1 日起，至遷出第1 項所示房屋之日止，按月給付原告
新臺幣貳仟壹佰伍拾陸元。
被告臺北縣汐止市公所應自被告乙○○、丁○○遷出第1 項所示
房屋之日起，至被告臺北縣汐止市公所拆除第1 項所示房屋，返
還占用土地予原告之日止，按月給付原告新臺幣貳仟壹佰伍拾陸
元。
原告其餘之訴駁回。
本判決第1 、2 項於原告以新臺幣伍拾捌萬元為被告供擔保後，
得假執行；但被告如以新臺幣壹佰柒拾萬玖仟伍佰元為原告供
擔保，或將上開金額提存後，得免為假執行。
本判決第3 項前段命給付部分於原告以新臺幣肆萬元，第3 項後
段命按月給付部分於原告按月以新臺幣柒佰元為被告乙○○供擔
保後，各得假執行。但被告乙○○如以新臺幣拾貳萬玖仟佰陸
拾元，及按月以新臺幣貳仟壹佰伍拾陸元為原告供擔保，或將上
開金額提存後，各得免為假執行。
本判決第4 項命給付部分，於原告按月以新臺幣柒佰元為被告臺
北縣汐止市公所供擔後，得假執行；但被告臺北縣汐止市公所如
按月以貳仟壹佰伍拾陸元為原告供擔保，或將上開金額提存後，
得免為假執行。
原告其餘假執行之聲請駁回。
訴訟費用由被告乙○○、丁○○負擔二分之一，餘由被告臺北縣
汐止市公所負擔。
    事實及理由
甲、程序方面：
    按民事訴訟法第183 條規定：「訴訟中有犯罪嫌疑牽涉其裁
    判者，法院得在刑事訴訟終結前以裁定停止訴訟程序」。所
    謂訴訟中有犯罪嫌疑牽涉其裁判，係指在民事訴訟繫屬中，
    當事人或第三人涉有犯罪嫌疑，足以影響民事訴訟之裁判，
    非俟刑事訴訟解決，民事法院即無從或難於判斷者而言，例
    如當事人或第三人於民事訴訟繫屬中涉有偽造文書、證人偽
    證、鑑定人為不實之鑑定等罪嫌，始足當之。最高法院著有
    79年臺抗字第218 號判例可資參照。本件被告乙○○、丁○○訴訟代理人指稱：(一)被告臺北縣汐止市公所（以下簡稱：
    汐止市公所）光復後接收日治國有財產，違法瀆職竊佔為汐
    止市公所宿舍；(二)汐止市公所於91年1 月1 日與原告簽定土
    地租約有圖利原告之嫌；(三)94年拆除公有宿舍未經合法程序
    及公告；(四)汐止市公所對被告乙○○97年3 月28日陳情書，
    未做正面協調及函覆有瀆職之嫌；(五)汐止市地政事務所有關
    原告36年7 月1 日總登記資料，重測前後原告土地所有權總
    面積及80年5 月補登記之資料，均有被篡改之嫌疑；(六)原告
    與被告汐止市公所間幾十年未簽定租約，為何未與住戶協調
    即自行簽定租約云云，其中其所指(一)(二)(三)(五)(六)，姑不論其所
    指訴之事實與本件訴訟有無關連，該等事件發生時間由民國
    30年代至94年，顯非原告96年12月24日提起本件訴訟繫屬後
    所發生，與前揭判例意旨所揭示得以裁定停止訴訟程序之情
    形，於形式上即有不符。至其所述(四)部分，縱被告乙○○所
    述屬實，亦僅係被告汐止市公所於訴訟程序外公文處理之不
    作為，與當事人於民事訴訟繫屬中偽造文書、證人偽證、鑑
    定人為不實之鑑定等罪嫌或相類情形者，顯屬有別，亦非首
    揭法條規定或判例意旨揭示得裁定停止訴訟程序之情形，被
    告乙○○、丁○○以伊等已向臺灣士林地方法院檢察署告發
    ，聲請裁定停止訴訟程序，尚有未合，亦無必要，合先敘明
    。
乙、實體方面：
一、原告主張：原告為坐落臺北縣汐止市○○段1317地號土地（
    下稱：系爭土地）所有權人，被告汐止市公所所有門牌號碼
    臺北縣汐止市○○路237 巷14弄2 號房屋（下稱：系爭房屋
    ）坐落系爭土地如附圖所示1317-(A)部分（面積49平方公尺
    ），系爭房屋為被告乙○○占有使用，並出租予被告丁○○
    ，均無合法權源。為此依民法第767 條之規定，訴請被告丁○○、乙○○自系爭房屋遷讓，另請求被告汐止市公所將系
    爭土地上如附圖所示1317-(A)部分之系爭房屋拆除，將占用
    之土地返還原告。另依民法第179 條、第184 條、第185 條
    之規定，訴請被告汐止市公所、乙○○，就92年2 月1 日起
    至97年1 月31日止占用期間，按申報地價10% 計算，連帶給
    付相當於租金之不當得利或損害新臺幣（下同）21萬5,600
    元，另自97年2 月1 日起，至被告拆屋還地日止，按月連帶
    給付原告3,593 元。並聲明：(一)被告乙○○、丁○○應自坐
    落系爭土地上如附圖所示1317-(A)部分之系爭房屋內遷出。
    (二)被告汐止市公所應將聲明(一)所示之系爭房屋拆除，並將占
    用之土地返還原告。(三)被告乙○○、臺北縣汐止市公所應連
    帶給付原告21萬5,600 元，另自97年2 月1 日起，至被告拆
    屋還地之日止，按月連帶給付原告3,593 元。
二、被告乙○○則以：被告乙○○隨訴外人即其配偶馮德才（已
    歿），因戡亂隨軍隊撤退來臺，於38年7 月1 日即已遷入系
    爭房屋現址，系爭房屋應屬軍方與汐止市公所協調核撥之軍
    眷宿舍，合法使用迄今，並非占用土地及房舍。系爭土地、
    房屋，被告已和平使用超過50年原告請求權已逾時效。又原
    告取得系爭土地並無法源，應調查其佔據公有土地及遷徙之
    過程。依原告91年7 月15日之公告，系爭房屋為公告編號81
    之房屋，其所占有之土地，已由原告與被告汐止市公所簽定
    租約，不應再訴請被告遷讓等語資為抗辯。並聲明：(一)原告
    之訴及其假執行之聲請均駁回。(二)如受不利之判決，願供擔
    保請准宣告免為假執行。
    被告丁○○則以：伊僅係向被告乙○○租房子，租期至97年
    6 、7 月，每月租金是6,000 元等語為辯。並聲明：(一)原告
    之訴及其假執行之聲請均駁回。(二)如受不利之判決，願供擔
    保請准宣告免為假執行。
    被告汐止市公所則以：依所現存資料，僅有稅籍資料，無法
    確認系爭房屋是否為被告汐止市公所所有。系爭房屋現既由
    被告乙○○出租予被告丁○○，則被告丁○○應為系爭房、
    地之直接占有人，被告乙○○則為間接占有人，被告乙○○
    或其被繼承人馮德才，並非被告汐止市公所員工，與被告汐
    止市公所間亦無租賃或使用借貸契約，無權占用被告汐止市
    公所員工宿舍長達數十年，被告汐止市公所就系爭房、地之
    占有早因被告乙○○等人之侵奪而喪失，未受任何利益，無
    法律上原因受有利益者應為被告乙○○。又不當得利之請求
    非但與侵權行為請求要件不同，其成立與否亦與受益人對受
    損人有無侵權行為無關，原告以民法第185 條共同侵權行為
    之規定，請求被告汐止市公所與被告乙○○連帶返還被告乙○○等人無法律上原因所受利益，實無理由等語，資為抗辯
    。並聲明：(一)原告之訴及其假執行之聲請均駁回。(二)如受不
    利之判決，願供擔保請准宣告免為假執行。
三、原告主張系爭房屋占用系爭土地如附圖所示1317-(A)部分，
    面積49平方公尺，業據本院現場勘驗屬實，囑託臺北縣汐止
    地政事務所製有土地複丈成果圖在卷可稽（本院卷第54、60
    、61頁）。又被告乙○○自38年間即隨其配偶馮德才（已歿
    ）設籍系爭房屋居住迄今，現系爭房屋並出租予被告丁○○
    ，租金每月6,000 元等情，亦迭據被告丁○○及被告乙○○
    訴訟代理人於本院言詞辯論、勘驗期日以書狀、言詞陳明在
    卷（本院卷第32、37、54頁），且為原告及共同被告臺北縣
    汐止市公所所是認，均堪信為真實。
四、原告得依民法第767 條規定訴請被告乙○○、丁○○遷讓，
    訴請被告汐止市公所拆除系爭房屋：
  (一)原告為系爭土地之所有權人：
    原告主張為系爭土地之所有權人，雖為被告所否認，惟查：
  1.系爭土地現在登記為原告所有，此有土地登記謄本附卷可稽
    （本院卷第11頁），即堪認原告確為系爭土地之現在所有權
    人。被告雖抗辯原告登記為所有權人不合法云云，然按依土
    地法所為之登記，有絕對效力，土地法第43條定有明文，故
    縱使債務人之處分有無效之原因，在該登記未經提起塗銷登
    記之訴，並得有勝訴之確定判決以前，其登記不失其效力，
    登記為所有權人之人，自得本於所有權人地位主張權利（最
    高法院50年台上字第96號判例、82年度第2 次民事庭會議決
    議(一)意旨參照）。是原告既經登記為系爭土地之現在所有權
    人，揆之前揭規定及說明，在該登記未經依法塗銷前，自得
    本於所有權主張權利。
  2.次查，系爭1317地號（重測前為汐止段汐止小段240 地號）
    土地於日據時期土地登記簿，所有權人登載為「寺廟己○○
    天上聖母」，於昭和15年（民國29年）6 月26日辦理土地所
    有權第一次登記，光復後總登記之土地登記簿，其所有權人
    之登載與日據時期之土地登記簿相符，並無記載為公有土地
    之情形。重測前汐止段汐止小段240 地號土地係於74年1 月
    15日依臺北縣政府73年12月17日（73）北府地一字第336664
    號重測公告確定，與重測前汐止段汐止小段240-1 、241 、
    242 、245 、246 地號因實施地籍圖重測逕為合併，重測後
    編為汐止市○○段1317地號。關於「寺廟己○○天上聖母」
    更名為「己○○」則係依汐止市公所79年2 月22日（79）北
    縣汐民字第27102-1 號函准予備查更名「己○○」，並依臺
    北縣政府79年3 月13日79北府民二字第72347 號函辦理管理
    人登記。系爭土地（重測前為汐止段汐止小段240 地號，74
    年1 月15日與重測前汐止段汐止小段240-1 、241 、242 、
    245 、246 地號因實施地籍圖重測逕為合併為240 地號）土
    地面積乙節，因曾辦理逕為分割及地籍圖重測，經查其面積
    並無不符之情形。依日據時期之土地登記簿、總登記及後續
    之人工土地登記簿現況地籍資料之記載，系爭土地皆無登記
    為土地公有之情形等情，業經臺北縣汐止地政事務所於94年
    6 月28日以北縣汐地字第0940007277號函覆陳情在案，有原
    告所提書函在卷可稽（本院卷第120 頁）。上開臺北縣汐止
    地政務所書函已詳敘系爭土地登記、重測及合併沿革，被告
    乙○○空言否認、懷疑，乃流於主觀之臆測、揣度，其空言
    請求全面調查，而未能舉證上開公文書函、土地登記謄本等
    公文書有何不可採之處，應無可採。
  3.綜上，原告為系爭土地所有權人，應堪認定。
  (二)被告汐止市公所應為系爭房屋之所有權人
    被告汐止市公所雖表示無法確認是否為系房屋之所有權人或
    管理權人。惟查：依臺北縣政府稅捐稽徵處汐止分處復函所
    提供之房屋稅籍登記表，系爭房屋「所有人典權人或管理人
    欄」登記之姓名為「汐止鎮公所」，其間並經過59年房屋清
    查、61年房屋稅籍普查、63年清查、64年房屋稅普查，有歷
    年查核章印文蓋於上開稅籍資料，並蓋有「條例第十四條各
    項機關免稅」字樣（本院卷第163 頁）。上開印文之「條例
    」所指應為房屋稅條例，其免稅之依據則應為房屋稅條例第
    14條第1 款：公有房屋供各級政府機關及地方自治機關之辦
    公房屋及其員工宿舍使用者，免徵房屋稅。稅捐機關之稅籍
    登記無土地法登記之絕對效力，故臺北縣政府稅捐稽徵處汐
    止分處復函加註「僅供參考，不作產權及他項權利證明之用
    」等語，然系爭房屋為未辦建物所有權第一次登記之建物，
    無法以土地登記謄本上所為登記認定建物所有權之歸屬，僅
    得以相關客觀事實、書證等直接、間接證據推斷，稅籍資料
    之記載如無其他不可憑信之因素，自得為重要之證明。況系
    爭建物係登記為政府機關，更無私人間稅捐或其他考量而為
    不實記載之必要。參以被告即現占有人乙○○非系爭建物之
    起造人或事實上處分權人，而與系爭房屋坐落同一地號、外
    觀為同一時期建物包括門牌號碼汐止市○○路237 巷2 號、
    4 號、8 號、l6號、18號、14弄1 號、14弄3 號、14弄4 號
    、14弄8 號、14弄10號、14弄12號等建物，皆為被告汐止市
    公所所有，有被告汐止市公所所提與原告間租賃契約承租標
    的資料在卷可稽（本院卷第139-156 頁），更徵坐落其間、
    有稅籍資料為憑之系爭房屋確為被告汐止市公所所有。
  (三)被告占用系爭土地並無合法權源
  1.按以無權占有為原因，請求返還所有物之訴，被告對原告就
    其物有所有權存在之事實無爭執，而僅以非無權占有為抗辯
    者，原告於被告無權占有之事實，無舉證責任。被告應就其
    取得占有，係有正當權源之事實證明之（最高法院91年台上
    字第2182號裁判意旨參照）。被告汐止市公所就系爭土地為
    原告所有，及系爭房屋占用系爭土地如附圖所示1317-(A)部
    分面積49平方公尺等事實並不爭執，復無法證明其系爭房屋
    占有系爭土地1317-(A)部分有何合法權源，自應認其為無權
    占有。
  2.又被告乙○○雖主張其配偶馮德才因戡亂隨軍隊撤退來臺，
    於38年7 月1 日即已遷入系爭房屋現址，系爭房屋應屬軍方
    與汐止市公所協調核撥之軍眷宿舍，合法使用，並非占用土
    地及房舍，依動員戡亂時期臨時條款第9 條規定，地方政府
    有照顧自匪區來歸人民云云。惟查：已於80年5 月1 日廢止
    之動員戡亂時期臨時條款第9 條係規定：「國民大會於閉會
    期間，設置研究機構，研討憲政有關問題。」與被告乙○○
    之主張迥然無涉。又所謂占有使用權源，所指係「私法」上
    的使用權源，與政府之政策無涉，本件原告係以其私有之土
    地遭被告占用，政府有何照顧匪區來歸人民之政策，無從拘
    束原告或限制原告私權之行使。
  3.雖被告復主張系爭房屋所坐落之土地，業經原告與被告汐止
    市公所訂立租約，並提出原告91年7 月15日91北汐濟字第31
    號公告為證（本院卷第106-114 頁）。惟查：該公告編號81
    雖將系爭房屋載明為被告汐止市公所所有，並謂被告汐止市
    公所部分已與原告訂立91年1 月1 日至95年12月31日之租賃
    契約，惟查：原告與被告汐止市公所所提土地租賃契約書，
    承租面積合計1,732 平方公尺，均未包括系爭房屋坐落之49
    平方公尺，有原告與被告汐止市公所所提內容相同之租賃契
    約書在卷可稽（本院卷第123-127 頁，第139-156 頁），被
    告汐止市公所訴訟代理人亦陳稱租約標的不包括系爭房屋坐
    落之基地（本院卷第169 頁），是公告與原告、被告汐止市
    公所所訂立租約實際內容不一致時，自應以租約內容為據，
    被告自不得執此作為占有使用系爭土地之權源。
  4.綜上，被告所有系爭房屋占用系爭土地，被告乙○○、丁○○因占有使用系爭房屋而占用系爭土地均無合法權源，應堪
    認定。
  (四)原告依民法第767條規定所為請求，並無消滅時效問題
    按已登記不動產所有人之回復請求權，及除去妨害請求權，
    依司法院釋字第107 、164 號解釋，並無民法第125 條消滅
    時效規定之適用。系爭土地係已依土地法登記之土地，原告
    訴請被告遷讓、拆除，自無消滅時效規定之適用，被告乙○○抗辯原告請求權已罹於時效，不得訴請遷讓云云，尚無可
    採。
  (五)按所有人對於無權占有或侵奪其所有物者，得請求返還之。
    對於妨害其所有權者，得請求除去之。有妨害其所有權之虞
    者，得請求防止之。民法第767 條定有明文。又房屋之拆除
    為一種事實上之處分行為，是未經辦理所有權第一次登記之
    建物，須有事實上之處分權者，始得予以拆除（最高法院85
    年台上字第3077號判決、87年台上字第138 號判決意旨參照
    ）。查被告丁○○、乙○○為系爭房屋之直接、間接占有人
    ，被告汐止市公所雖非系爭房屋之占有人，然為系爭房屋之
    處分權人已如(二)所述，依上揭法條規定及說明，原告訴請被
    告乙○○、丁○○應自坐落系爭土地上，如附圖所示1317-(
    A)部分（面積49平方公尺）之系爭房屋遷出，被告汐止市公
    應將系爭房屋拆除，並將房屋所占用之土地返還原告，自屬
    有據。
五、原告不當得利請求之負擔義務人及不當得利金額之認定
  (一)按無法律上之原因而受利益，致他人受損害者，應返還其利
    益；不當得利之受領人，依其利益之性質或其他情形不能返
    還者，應償還其價額，民法第179 條前段、第181 條但書定
    分別定有明文。次按無權占用他人之土地，可能獲得相當於
    租金之利益為社會通常之觀念，而土地所有人因此受有相當
    於租金之損害，自得依民法第179 條前段之規定，請求相當
    於租金之不當得利（最高法院61年台上字第1695號判例意旨
    參照）。又按租用基地建築房屋，其租金以不超過土地申報
    總價額年息百分之十為限，土地法第105 條、第97條規定甚
    明。又所謂土地之總價額，土地法施行法第25條規定，依法
    定地價；而法定地價，依土地法第148 條規定，係為土地所
    有人依該法規定所申報之地價。舉辦規定地價或重新規定地
    價時，土地所有權人未於公告期間申報地價者，以公告地價
    百分之八十為其申報地價。亦為平均地權條例第16條前段所
    明定。經查：
  (一)被告乙○○自38年即居住系爭房屋，且無法證明與被告汐止
    市公所間有何租賃、使用借貸或其他債權關係，則被告乙○○就系爭房屋、土地應為排他之自主占有，被告汐止市公所
    因被告乙○○就系爭房、地之占有，而喪失對系爭房、地之
    管領力，是被告乙○○占有使用系爭房屋期間，占有人應為
    被告乙○○，因占有而受有利益之人亦為被告乙○○，須被
    告乙○○就系爭房屋之占有經排除後，被告汐止市公所始因
    回復系爭房屋之占有而占有系爭土地。
  (二)系爭土地89年以後之公告地價均為每平方公尺1 萬1,000 元
    ，有原告所提公告地價查複表在卷可稽（本院卷第85頁）。
    因土地所有權人即原告未於公告期間申報地價，依上揭平均
    地權條例第16條前段之規定，其申報地價即應為每平方公尺
    8,800 元（計算式：11000 ×0.8=8800）。
  (三)系爭土地地目為「建」，系爭房屋為1 層樓平房，室內陳設
    為1 廳1 房，客廳有瓦斯爐、盥洗台，目前由被告乙○○出
    租被告丁○○，每月租金6,000 元；前方為小型停車場，附
    近均為日式斜頂平房。土地坐落於原告媽祖廟後方，巷內鄰
    汐止市場，勘驗時市集人潮聚集；土地所在巷道步行可抵汐
    止市○○路○道等情，除有原告所提土地登記謄本（本院卷
    第11頁）在卷可憑外，並經本院現場勘驗屬實（本院卷第54
    -57 頁），有原告所提現場位置圖（本院卷第79、80頁）、
    勘驗期日現場照片（本院卷第81-84 頁）及原告所提相關位
    置圖（本院卷第79、80頁）附卷可參。
  (四)綜合審酌土地之位置、工商業繁榮程度、被告利用基地之經
    濟價值及所受利益等因素，本院認前開土地租金以申報地價
    年息6%計算為相當，原告主張應以申報地價10% 計算，尚屬
    過高。
  (五)據上，原告請求被告乙○○應給付原告92年2 月1 日起，至
    97年1 月31日止之不當得利12萬9,360 元（計算式：8800×
    49×6%×5=129360），並自97年2 月1 日起，至遷出系爭房
    屋之日止，按月給付原告2,156 元（計算式：8800×49×6%
    ÷12=2156） ；及被告汐止市公所應自被告乙○○、丁○○
    遷出系爭房屋之日起，至被告汐止市公所拆除系爭房屋，返
    還占用土地予原告之日止，按月給付原告2,156 元，為有理
    由，應予准許。
六、原告依共同侵權行為法律關係，請求被告連帶賠償，尚屬無
    據：
  (一)按非給付不當得利之類型，所謂受利益致他人受損害，係指
    取得權益（財貨）內容應歸屬他人之利益即可成立。然侵權
    行為所謂之損害，包含所受損害及所失利益，且依通常情形
    ，或依已定之計劃、設備或其他特別情事，可得預期之利益
    ，視為所失利益（民法第216 條規定參照）。本件被告不法
    占用原告所有之土地而侵害原告之所有權固堪認定，然查土
    地閒置者所在多有，原告未能舉證就係爭被占用土地有何已
    定之計劃、設備或其他特別情事，存有可得預期之利益，其
    以被告共同侵權行為，訴請被告「連帶」賠償，自屬無據。
  (二)次查，被告乙○○與汐止市公所間就系爭土地之占有，係屬
    互相排斥，已如前述，是其間並行為共同關連性，原告主張
    被告乙○○、汐止市公所應依民法第185 條規定，就他方占
    有期間所致原告所有權之損害，負「連帶」賠償責任，亦難
    認有理由。
七、從而，原告本於上揭原因事實，依民法第767 條規定，請求
    ：(一)被告乙○○、丁○○應自坐落系爭土地上，如附圖所示
    1317-(A)部分（面積49平方公尺）之系爭房屋遷出。(二)被告
    汐止市公所應將(一)所示房屋拆除，並將房屋所占用系爭土地
    返還原告。(三)被告乙○○應給付原告92年2 月1 日起，至97
    年1 月31日止之不當得利12萬9,360 元，並自97年2 月1 日
    起，至遷出系爭房之日止，按月給付原告2,156 元。(四)被告
    汐止市公所應自被告乙○○、丁○○遷出(一)所示房屋之日起
    ，至被告汐止市公所拆除(一)所示房屋，返還占用土地予原告
    之日止，按月給付原告2,156 元，為有理由，應予准許。逾
    上述部分之請求，則為無理由，應予駁回。
八、兩造陳明願供擔保，聲請宣告假執行或免為假執行，經核原
    告勝訴部分，合於法律規定，爰分別酌定相當之擔保金額宣
    告之；原告其餘假執行之聲請，因訴之駁回而失所依據，不
    予准許。
九、本件事證已臻明確，其餘兩造主張、陳述暨所提之證據，經
    審酌均與本院前揭判斷不生影響，爰不一一詳予論述，附此
    敘明。
十、據上論結，原告之訴為一部有理由，一部無理由，並依民事
    訴訟法第79條、第390 條第2 項、第392 條第2 項，判決如
    主文。
中    華    民    國    97    年    5     月    26    日
                  民事第二庭  法  官  王本源
以上正本證明與原本無異。
如對本判決上訴，應於判決送達後20日內向本院提出上訴狀。
中    華    民    國    97    年    6     月     2    日
                              書記官  陳淑女


司法院資訊處製作；財團法人民間司法改革基金會備份。
